---
title: Seminário Interno de Meio Termo
output:
  html_document:
    toc: TRUE
    css:
      - CSS/index.css
---

<!--install and/or load all R packages-->
```{r setup, include = FALSE, echo = FALSE, warning = FALSE, message = FALSE, fig.align = 'center', out.width = "100%", results = "hide"}
knitr::opts_chunk$set(
  echo = FALSE,
  warning = FALSE,
  message = FALSE,
  fig.align = 'center',
  results = "asis",
  include = TRUE,
  out.width = "100%",
  knitr.kable.NA = '--',
  knitr.table.format = "html"
)
```

```{r nojekyll, results = "hide"}
if(!file.exists(".nojekyll")) {
  file.create('.nojekyll')
}
```

<br>

<center>

```{r logo-ies}
if(file.exists("2023/logo-programa.png")) {
  cat('<img src=\"2023/logo-programa.png\" align=\"center\"/>')
}
```

</center>

<br>

<hr style="height:2px;border-width:0;color:#2C3E50;background-color:#2C3E50">

# **O Seminário**

<br>

## **Objetivo**

O *Seminário Interno de Meio Termo* do Programa de Pós-Graduação em Ciências da Reabilitação do Centro Universitário Augusto Motta ([PPGCR-UNISUAM](https://www.unisuam.edu.br/programa-pos-graduacao-ciencias-da-reabilitacao)) tem como objetivo apresentar e discutir, junto os alunos de graduação e pós-graduação, gestores e setores técnico-administrativos da instituição e pesquisadores de Programas representativos de todos os conceitos da [Área 21 Educação Física](https://www.gov.br/capes/pt-br/acesso-a-informacao/acoes-e-programas/avaliacao/sobre-a-avaliacao/areas-avaliacao/sobre-as-areas-de-avaliacao/colegio-de-ciencias-da-vida/ciencias-da-saude/educacao-fisica), as ações e resultados do seu planejamento estratégico no período 2021-2022.

<br>

## **Data**

### [`r library(fontawesome); fa("calendar-days", margin_right = "0.1em")`](2023/calendar.ics) *19 de setembro de 2023*

<br>

## **Inscrições**

### *Gratuitas*

<br>

<hr style="height:2px;border-width:0;color:#2C3E50;background-color:#2C3E50">

<a style="float:right" href="#top"><b>Início `r library(fontawesome); fa("circle-up")`</b></a>

# **Sobre o evento**

O *Seminário Interno de Meio Termo* é um evento realizado pelo Programa de Pós- graduação em Ciências da Reabilitação (PPGCR) da UNISUAM, como uma das ações do seu Planejamento Estratégico 2021-2024.

<br>

Além da UNISUAM, nesta edição haverá apresentações de coordenadores e representantes de Programas de Pós-graduação de São Paulo ([PPGFT-UFSCar](https://www.ppgft.ufscar.br/pt-br), [USP-RP](https://ppgrdf.fmrp.usp.br) e [PPGFT-UNICID](https://www.unicid.edu.br/mestrado-e-doutorado/doutorado-em-fisioterapia)), Ceará ([PPGFisio-UFC](https://ppgfisio.ufc.br/pt/)) e Santa Catarina ([PPGCR-UFSC](https://ppgcr.paginas.ufsc.br/apresentacao-2/)) com conceitos A, 3, 4, 5, 6 e 7 (máxima) na [Avaliação Quadrienal](https://www.gov.br/capes/pt-br/acesso-a-informacao/acoes-e-programas/avaliacao/avaliacao-quadrienal) 2017-2020. Ao final, uma mesa redonda será composta por todos os palestrantes para amplo debate junto à comunidade.

<br>

A [Área 21 Educação Física](https://www.gov.br/capes/pt-br/acesso-a-informacao/acoes-e-programas/avaliacao/sobre-a-avaliacao/areas-avaliacao/sobre-as-areas-de-avaliacao/colegio-de-ciencias-da-vida/ciencias-da-saude/educacao-fisica), a Associação Brasileira de Pós-graduação e Pesquisa em Fisioterapia ([ABRAPG-FT](https://abrapg-ft.org.br)) e o Brazilian Journal of Physical Therapy ([BJPT](https://www.rbf-bjpt.org.br)) também serão representados no evento para ampla disseminação das ações de cada entidade junto à nossa comunidade.

<br>

A realização do Seminário é uma forma de dar visibilidade do PPGCR-UNISUAM por meio da divulgação das suas ações -- produção científica e formação de pessoal --, estimulando as parcerias interinstitucionais e a consolidação do PPGCR-UNISUAM no Sistema Nacional de Pós-graduação.

<br>

O evento conta com o apoio das agências Fundação Carlos Chagas Filho de Amparo à Pesquisa do Estado do Rio de Janeiro ([FAPERJ](https://www.faperj.br), No. E-26/211.104/2021), Coordenação de Aperfeiçoamento de Pessoal de Nível Superior ([CAPES](https://www.gov.br/capes/pt-br), Código Financeiro 001; No. 88881.708719/2022-01, No. 88887.708718/2022-00).

<br>

<hr style="height:2px;border-width:0;color:#2C3E50;background-color:#2C3E50">

<a style="float:right" href="#top"><b>Início `r library(fontawesome); fa("circle-up")`</b></a>

#  **Comissão Organizadora**

- Prof. Dr. Arthur de Sá Ferreira
- Profa. Dra. Patrícia dos Santos Vigário
- Prof. Dr. Thiago Lemos
- Profa. MSc. Júlia Lemos

<br>

## GT: Programa

- Prof. Dr. Agnaldo José Lopes
- Prof. Dr. Igor Ramathur Telles de Jesus
- Profa. Dra. Laura Alice Santos Oliveira
- Prof. Dr. Renato Santos de Almeida

<br>

## GT: Formação

- Prof. Dr. Fábio Vieira dos Anjos
- Prof. Dr. Luis Felipe da Fonseca Reis
- Prof. Dr. Ney Armando de Mello Meziat Filho
- Prof. Dr. Thiago Lemos

<br>

## GT: Impacto na sociedade

- Prof. Dr. Leandro Alberto Calazans Nogueira
- Profa. Dra. Luciana Crepaldi Lunkes
- Profa. Dra. Patrícia dos Santos Vigário
- Prof. Dr. Estevão Rios Monteiro

<br>

<a style="float:right" href="#top"><b>Início `r library(fontawesome); fa("circle-up")`</b></a>

<br>
